【裁判字號】    97,審交訴,57
【裁判日期】    970819
【裁判案由】    公共危險
【裁判全文】
臺灣高雄地方法院刑事判決            97年度審交訴字第57號
公  訴  人  臺灣高雄地方法院檢察署檢察官
被      告  丙○○
                    另案在臺灣高雄第二監獄執行中
上列被告因公共危險案件，經檢察官提起公訴（97年度撤緩偵字
第99號），本院改依簡式審判程序審理，判決如下：
    主  文
丙○○犯不能安全駕駛動力交通工具罪，處有期徒刑貳月，減為
有期徒刑壹月，如易科罰金，以新臺幣壹仟元折算壹日；又犯肇
事致人傷害逃逸罪，處有期徒刑陸月，減為有期徒刑參月，如易
科罰金，以新臺幣壹仟元折算壹日。應執行有期徒刑肆月，如易
科罰金，以新臺幣壹仟元折算壹日。
    事實及理由
一、按本件被告丙○○所犯係死刑、無期徒刑、最輕本刑為3 年
    以上有期徒刑以外之罪，其於準備程序就被訴事實為有罪之
    陳述，經受命法官告知簡式審判程序之旨，並聽取其與公訴
    人之意見後，本院認無不得或不宜改依簡式審判程序進行之
    處，爰依刑事訴訟法第273 條之1 第1 項、第284 條之1 ，
    裁定本件由受命法官獨任進行簡式審判程序，合先敘明。
二、本件犯罪事實及證據，除犯罪事實「受有左肘、左中指擦傷
    等傷害」更正為「受有左肘、左中指、左足踝擦傷等傷害」
    ；證據部分補充「被告於本院審理中之自白」外，餘均引用
    檢察官起訴書所載，如附件。
三、按刑法第185 條之3 之規定，業於被告行為後之97年1 月4
    日修正公布施行，比較新舊法結果，新法提高本罪罰金刑之
    刑度，未較有利於被告，是自應依被告行為時之舊法處斷。
    是核被告所為，係犯修正前刑法第185 條之3 之不能安全駕
    駛動力交通工具罪及同法第185 條之4 之肇事致人傷害逃逸
    罪。被告所犯上開2 罪間，犯意各別、行為互殊，觸犯構成
    要件相異之罪名，自應分論併罰。爰審酌被告飲用酒類後，
    仍騎乘機車上路，嚴重影響自身與其他用路人之安全，並於
    肇事後不立即照護被害人，反而逃離現場，所為並無足取，
    惟念其犯後坦承犯行，態度良好，且於本案之前，無任何犯
    罪經論罪科行之紀錄，有臺灣高等法院被告前案紀錄表在卷
    可按，素行亦非不良，復參以其所測得之酒精濃度等一切情
    狀，分別量處如主文所示之刑，且因被告犯罪時間均於96年
    4 月24日以前，應依中華民國96年罪犯減刑條例，減其宣告
    刑2 分之1 如主文所示，並定其應執行刑，復諭知易科罰金
    之折算標準，以資懲儆。
據上論斷，應依刑事訴訟法第273 條之1 第1 項、第284 條之1
、第299 條第1 項前段、第310 條之2 、第454 條第2 項，刑法
第2 條第1 項前段、第185 條之3 （修正前）、第185 條之4 、
第51條第5 款、第41條第1 項前段、第2 項，刑法施行法第1 條
之1 ，中華民國96年罪犯減刑條例第2 條第1 項第3 款、第7 條
，判決如主文。
中    華    民    國    97    年    8     月    19    日
                  交通法庭    法  官  陳君杰
以上正本證明與原本無異。
如不服本判決，應於判決送達後10日內，向本院提出上訴狀。
中    華    民    國    97    年    8     月    19    日
                              書記官  李承悌
附錄本判決論罪科刑之法條：
刑法第185條之3（修正前）
服用毒品、麻醉藥品、酒類或其他相類之物，不能安全駕駛動力
交通工具而駕駛者，處1 年以下有期徒刑、拘役或3 萬元以下罰
金。
刑法第185 條之4
駕駛動力交通工具肇事，致人死傷而逃逸者，處6 月以上5 年以
下有期徒刑。
附件：
臺灣高雄地方法院檢察署檢察官起訴書
                                     97年度撤緩偵字第99號
     被      告  丙○○  男  39歲（民國○○年○月○○日生）
                         籍設高雄市○○區○○路84號
                         現居高雄市○○區○○路79巷27號5
                             樓
                         國民身分證統一編號：Ｚ000000000號
 上列被告因公共危險等案件，已經偵查終結，認應該提起公訴，
 茲將犯罪事實及證據並所犯法條分敘如下：
             犯罪事實
 一、丙○○於民國95年7月5日下午4時許，飲用酒類後，在精神
     狀況已不能安全駕駛動力交通工具之情形下，仍酒後騎乘車
     牌號碼ZKB-993號輕型機車，於同日下午5時25分許，沿高雄
     市○鎮區○○街由南往北方向行駛，行近武德街口，因不勝
     酒力與對向由乙○○所騎乘之車牌號碼XXZ-395號重型機車
     發生撞擊，致乙○○人車倒地，受有左肘、左中指擦傷等傷
     害，而丙○○見乙○○受傷(傷害部分，另為不起訴處分)，
     未對乙○○加以救助，旋騎乘該輕型機車逕行逃逸，嗣因乙
     ○○報警，為警於同日下午6時，在高雄市○鎮區○○街145
     巷14-3號查獲，並對丙○○進行酒精濃度測試結果，測得其
     呼氣酒精濃度每公升1.08毫克。
 二、案經高雄市政府警察局前鎮分局報告偵辦。
             證據並所犯法條
 一、上開犯罪事實，業據被告丙○○於警詢、偵訊中坦承不諱，
     並有被害人乙○○於警詢之指訴、刑法第185條之3案件測試
     觀察紀錄表、呼氣酒精濃度測試單、道路交通事故現場圖、
     高雄市政府警察局交通大隊交通事故談話紀錄表(丙○○、
     乙○○)、瑞祥醫院診斷證明書各1份在卷可稽，核被告自白
     與事實相符，被告犯嫌堪以認定。
 二、核被告丙○○所為，係犯刑法第185條之3、第185條之4罪嫌
     。
 三、依刑事訴訟法第251條第1項提起公訴。
   此  致
 臺灣高雄地方法院
 中    華    民    國    97    年    4     月    8     日
                         檢察官  甲○○
 上正本證明與原本無異
 中    華    民    國    97    年    4     月    15    日
                         書記官  洪美玉
 所犯法條
 中華民國刑法第185條之3（重大違背義務致交通危險罪）
 服用毒品、麻醉藥品、酒類或其他相類之物，不能安全駕駛動力
 交通工具而駕駛者，處1年以下有期徒刑、拘役或3萬元以下罰金
 。
 中華民國刑法第185條之4（肇事遺棄罪）
 駕駛動力交通工具肇事，致人死傷而逃逸者，處6月以上5年以下
 有期徒刑。


司法院資訊處製作；財團法人民間司法改革基金會備份。
